【裁判字號】    97,易,4575
【裁判日期】    980617
【裁判案由】    竊盜
【裁判全文】
臺灣臺中地方法院刑事判決              97年度易字第4575號
公  訴  人  臺灣臺中地方法院檢察署檢察官
被      告  戊○○
輔  佐  人
即被告之父  丁○○
指定辯護人  本院公設辯護人丙○○
上列被告因竊盜案件，經檢察官提起公訴（97年度偵字第20685
號），本院判決如下：
    主    文
戊○○犯竊盜罪，累犯，處拘役貳拾伍日，如易科罰金，以新臺
幣壹仟元折算壹日。又犯竊盜罪，累犯，處拘役貳拾伍日，如易
科罰金，以新臺幣壹仟元折算壹日；扣案之鑰匙壹支沒收。應執
行拘役肆拾日，如易科罰金，以新臺幣壹仟元折算壹日；扣案之
鑰匙壹支沒收。
    犯罪事實
一、戊○○前因犯竊盜案件，經本院判處有期徒刑3月確定，於
    民國95年6月3日執行完畢。
二、戊○○罹有精神分裂症，已呈現慢性退化現象，於本案行為
    當時，對於複雜之事務處理能力有限，社會功能退化，就一
    般事務之處置與判斷較常人欠缺周詳，情緒以及行為控制皆
    為欠佳，處於精神耗弱狀態，為精神耗弱之人。
三、戊○○於97年8月17日7時12分許，基於為自己不法所有之意
    圖，在臺中市○區○○街208號前，徒手將甲○○所使用而
    停放在該處之車牌號碼VPF-237號機車牽走而竊取得手；嗣
    於97年8月29日為警在臺中市○區○○路及育德路口尋獲該
    機車（業已發還甲○○領回）。戊○○復於97年8月17日晚
    間至同年月18日19時30分許間之某時，另基於為自己不法所
    有之意圖，在臺中市○區○○○路三段135號前，以自備鑰
    匙竊取己○○所使用而停放在該處之車牌號碼PJJ-101號機
    車，供己代步使用；嗣經警於97年8月19日4時30分許，在臺
    中市○區○○○路與大德街口，查獲戊○○正騎乘上開車牌
    號碼PJJ-101號機車（業已發還己○○），並扣得戊○○所
    有供其犯本件竊盜所用之鑰匙1支。
四、案經甲○○訴由臺中市警察局第二分局送請臺灣臺中地方法
    院檢察署檢察官偵查起訴。
    理    由
一、證據能力之說明：
  (一)按被告以外之人於偵查中向檢察官所為之陳述，除顯有不可
    信之情況者外，得為證據，刑事訴訟法第159條之1第2項定
    有明文。又被告以外之人於偵查中向檢察官所為之陳述，性
    質上均屬傳聞證據，原無證據能力，且被告反對詰問權，屬
    憲法第8條第1項規定「非由法院依法定程序不得審問處罰」
    之正當法律程序所保障之基本人權及第16條所保障之基本訴
    訟權，不容任意剝奪，因而被告以外之人於審判外向法官所
    為陳述及偵查中向檢察官所為陳述，當係指經被告或辯護人
    行使或得以行使反對詰問權者而言。倘予被告或辯護人行使
    反對詰問權之機會，或該陳述人有因死亡、或身心障礙致記
    憶喪失或無法陳述、或滯留國外或所在不明而無法傳喚或傳
    喚不到、或到庭後無正當理由拒絕陳述之情形者，其於審判
    外向法官所為之陳述，以及偵查中向檢察官所為之陳述，除
    顯有不可信之情況者外，自得為證據（最高法院95年度台上
    字第2515號判決要旨參照）。按所謂有無「顯有不可信之情
    況者」之例外狀況，應依據陳述人於陳述時之「外部情況」
    是否具有可信性決定之。又檢察官代表國家偵查犯罪、實施
    公訴，依法其有訊問被告、證人及鑑定人之權，證人、鑑定
    人且須具結，而實務運作時，檢察官偵查中向被告以外之人
    所取得之陳述，原則上均能遵守法律規定，不致違法取供，
    其可信度極高，故被告以外之人前於偵查中已具結而為證述
    ，除反對該項供述得具有證據能力之一方，已釋明顯有不可
    信之情況外，不宜以該證人未能於審判中接受他造之反對詰
    問為由，即遽指該證人於偵查中之陳述不具證據能力。經查
    證人乙○○於偵訊時具結證稱：被告於97年8月18日近23時
    許前來伊位在臺中市○○路租屋處找伊，伊不知道被告所騎
    乘之車牌號碼PJJ-101號機車來源為何，伊亦未曾交付該機
    車之鑰匙並指示被告騎乘之等情明確，且偵訊時並經檢察官
    諭令具結，其證詞之憑信性已獲擔保，而依據偵查庭開庭過
    程及筆錄記載，亦可徵證人乙○○於檢察官偵查中為陳述時
    ，並無任何遭受外力不當干涉之顯不可信之情況，又被告、
    輔佐人、辯護人於本院審理時，並未具體釋明證人乙○○於
    偵訊證述時之「外部情況」有何顯有不可信之情形，是證人
    乙○○既經本院依法傳喚、拘提後，因所在不明而傳喚不到
    ，依據前述最高法院判決要旨，仍得認為證人乙○○於偵訊
    之證述有證據能力。至於證人江文仁、甲○○、己○○於偵
    訊之證述，均經檢察官諭令具結，渠等證詞之憑信性均已獲
    擔保，而依據偵查庭開庭過程及筆錄記載，亦可徵渠等於檢
    察官偵查中為陳述時，並無任何遭受外力不當干涉之顯不可
    信之情況，況被告、輔佐人、辯護人於本院審理時，均不爭
    執渠等證述之證據能力，復未聲請於本院審理時傳喚渠等到
    庭作證，應認均屬反對詰問權之放棄，是證人江文仁、甲○○、己○○於偵訊時之證述，均堪認有證據能力。
  (二)次按現行刑事訴訟法為保障被告之反對詰問權，排除具有虛
    偽危險性之傳聞證據，以求實體真實之發見，於該法第159
    條第1項明定被告以外之人於審判外之言詞或書面陳述，除
    法律有規定者外，不得作為證據。而刑事訴訟法第159條之1
    至159條之4有傳聞法則之例外規定，且被告以外之人於審判
    外之陳述，雖不符前四條之規定，而經當事人於審判程序同
    意作為證據，法院審酌該言詞陳述或書面陳述作成時之情況
    ，認為適當者，亦得為證據；當事人、代理人或辯護人於法
    院調查證據時，知有第159條第1項不得為證據之情形，而未
    於言詞辯論終結前聲明異議者，視為有前項之同意，刑事訴
    訟法第159條之5定有明文。本件被告、輔佐人、辯護人對於
    告訴人甲○○、被害人己○○分別於警詢之指述、員警製作
    之職務報告書、搜索扣押筆錄、扣押物品目錄表及被害人己○○出具之贓物認領保管單等被告以外之人於審判外之言詞
    、書面陳述均無爭執，且迄於言詞辯論終結前，均未主張有
    刑事訴訟法第159條第1項不得為證據之情形，是應認已同意
    作為證據，且經本院審酌後，認無不適當之情形，應認均有
    證據能力。
二、被告之辯解及辯護人之辯護要旨：
  (一)訊據被告戊○○於警詢、偵訊及本院審理時均不否認：(一)有
    於97年8月17日上午7時12分許，在臺中市○區○○街208號
    前，徒手將甲○○使用而停放在該處之車牌號碼VPF-237號
    機車牽移之事實；(二)有於97年8月19日4時30分許，在臺中市
    北區○○○路與大德街口，為警查獲伊正騎乘己○○遭竊之
    車牌號碼PJJ-101號機車等事實，惟均矢口否認有何竊盜之
    犯行，辯稱：(一)伊是因為車牌號碼VPF-237號機車擋到伊的
    出路，所以伊將該機車牽到距離原來停放地點一個巷口遠的
    地方停放，並非竊盜；(二)車牌號碼PJJ-101號機車係伊先生
    乙○○在97年8月19日凌晨拿鑰匙給伊，叫伊騎走的，伊沒
    有竊取該機車，係遭乙○○陷害的云云。
  (二)指定辯護人則為被告辯護稱：就該車牌號碼VPF-237號機車
    部分，雖被告辯解與常理不符，然因被告長期罹患精神分裂
    症，對於複雜之事務處理能力有限，社會功能退化，就一般
    事務之處置與判斷較常人欠缺周詳，是其辯稱因機車擋路而
    牽移等情，並非毫無足採；至於車牌號碼PJJ-101號機車部
    分，全案並無積極證據證明被告確有偷竊之事實，況證人乙○○曾有交付贓車予被告騎乘之紀錄，然證人乙○○於該案
    調查之初，曾矢口否認有何竊盜之犯行，嗣經調查後，證人
    乙○○始坦承交車予被告騎乘一事，被告與證人乙○○乃分
    經鈞院以96年度簡字第461號分別判處贓物罪、竊盜罪成立
    ，是以被告之智能狀態及精神狀況而言，本案不無證人乙○○交付該機車予被告騎乘之可能；縱令認為被告確有犯上開
    二竊盜罪，亦請審酌被告長年罹患精神疾病，已符合刑法第
    19條第2項之規定，予以減輕其刑。
三、得心證之理由：
  (一)經查，告訴人甲○○所使用之車牌號碼VPF-237號機車，係
    於97年8月17日上午7時12分許，在臺中市○區○○街208號
    前，遭被告徒手牽移而不知去向，嗣於97年8月29日始為警
    在臺中市○區○○路及育德路口尋獲等情，業據告訴人甲○○於警詢及偵訊時均指述、證述明確（詳警卷第15至16頁；
    偵卷第27頁；本院卷第84至85頁），復有證人江文仁（即查
    獲本案之員警）於偵訊時具結證述查獲經過可佐（詳偵卷第
    27頁），並有偵辦刑案職務報告書（詳警卷第1頁）、失車
    唯讀案件基本資料（詳警卷第28頁）、監視錄影器翻拍照片
    2幀（詳警卷第35頁）及臺中市警察局車輛尋獲電腦輸入單1
    份（詳本院卷第86頁）存卷可憑。至於被害人己○○所使用
    之車牌號碼PJJ-101號機車，係於97年8月17日晚間至同年月
    18日19時30分許間之某時，在臺中市○區○○○路三段135
    號前，遭人以自備鑰匙竊走，嗣於97年8月19日4時30分許，
    為警在臺中市○區○○○路與大德街口，查獲被告正騎乘該
    車牌號碼PJJ-101號機車等情，亦據被害人己○○於警詢及
    偵訊時均指述、證述歷歷（詳警卷第13至14頁；偵卷第26至
    27頁），並有偵辦刑案職務報告書（詳警卷第1頁）、搜索
    扣押筆錄、扣押物品目錄表（詳警卷第17至19頁）、臺中市
    警察局車輛協尋電腦輸入單（詳警卷第29頁）、被害人己○○所出具之贓物認領保管單（詳警卷第30頁）附卷可稽，且
    有被告所有供其騎乘該PJJ-101號機車所用之鑰匙1支扣案可
    佐。基上所述，被告確有未經告訴人甲○○、被害人己○○
    同意，即先後擅自將VPF-237號、PJJ-101號機車置於自己實
    力支配下之事實，均洵堪認定。
  (二)次查，被告於本院審理時固係辯稱：伊是因為車牌號碼VPF-
    237號機車擋到伊的出路，所以伊將該機車牽到距離原來停
    放地點一個巷口遠的地方停放，並非竊盜云云。惟查，被告
    於警詢時先係供稱：「因為該天（按指97年8月17日）我要
    去洗頭，我騎乘PJJ-101號機車至臺中市○區○○街208號要
    至該處消費，我至該處後發現沒有停車位，所以我就把VPF-
    237號機車牽至他處，以利我停PJJ-101號機車，我將VPF-23
    7號機車停放在健行路上」（詳警卷第7頁）；次於本院審理
    時辯稱：「是因為VPF-237號機車擋到我的出路，所以我把
    它牽到距離原來停放地點一個巷口遠的地方停放，我不知道
    那台機車已經報失竊」（詳本院卷第21頁背面）；再於本院
    審理時供稱：「97年8月17日7時12分許，我是走路前往臺中
    市○○街208號前的」（詳本院卷第60頁）。衡諸被告歷次
    供述，其先係辯稱係騎乘機車前往現場後，因沒有停車位，
    始徒手牽移該VPF-237號機車云云，復又辯稱係徒步前往現
    場，因該VPF-237號機車擋路，始徒手牽移該VPF-237號機車
    云云，顯見被告對於將VPF-237號機車牽移之原因，前後所
    述不一且矛盾，更何況被告原係辯稱：係為停放其所騎乘之
    PJJ-101號機車一節，然該PJJ-101號機車係於97年8月17日
    晚間至同年月18日19時30分許間之某時始遭竊，業如前述，
    亦即在被告於97年8月17日7時12分許擅自牽移VPF-237機車
    之當下，另部PJJ-101號機車尚未遭竊，是以被告所辯稱牽
    移VPF-237號機車之理由，既先後不一，又與事實不符，礙
    難採信。再觀諸被告歷次供述，均辯稱僅將該VPF-237號機
    車牽到近處擺放云云，然依據卷內證據顯示，本案案發後，
    員警即偕同告訴人甲○○在五常街208號附近搜尋，惟並未
    發現該VPF-237號機車，嗣於97年8月29日，始為警在臺中市
    ○區○○路及育德路口尋獲該VPF-237號機車，而依據網路
    查詢地圖顯示（詳偵卷第22至23頁；本院卷第90頁），該VP
    F-237號機車遭竊地點（五常街208號，相對位置為東北方）
    及尋獲地點（大雅路及育德路口，相對位置為西南方）之間
    ，南北向相隔有健行路、大德街82巷、美德街等六條橫向道
    路，東西向則相隔有健行路518巷、大德街、尚德街等四條
    直向道路，顯然並非如被告所辯稱僅牽移至一個巷口遠處停
    放爾爾，是被告既係未經同意即擅自牽移該VPF-237號機車
    ，最終復將該VPF-237號機車隨意棄置於距離原停放地點有
    相當距離之處所，顯無將該VPF-237號機車歸還原車主之意
    ，縱令被告擅自牽移該VPF-237號機車之動機與目的不明，
    但被告有處於所有權人之意思對該VPF-237號機車為事實上
    之處分行為（棄置），已堪認定，是其主觀上具有不法所有
    之意圖，至堪明確。
  (三)再查，被告於本院審理時雖又辯稱：為警查獲之車牌號碼PJ
    J-101號機車係伊先生乙○○在97年8月19日凌晨拿鑰匙給伊
    ，叫伊騎走的，伊沒有竊取該機車，係遭乙○○陷害的云云
    。然查，證人乙○○於偵查時業已具結證述：被告於97年8
    月18日23時許有來找伊，但伊並未交付機車鑰匙給被告，亦
    未曾指示被告騎乘該PJJ-101號機車離去等情明確（詳偵卷
    第8頁），而證人乙○○此部分竊盜罪嫌亦經檢察官另為不
    起訴處分在案（詳偵卷第33頁）。而觀諸被告於警詢時先稱
    ：「我於昨天（按指97年8月18日）23時許去乙○○位在中
    正路216號4樓之4的住處，並於翌日（即同年月19日）凌晨2
    時許離開，乙○○將機車鑰匙交給我，並告訴我機車的顏色
    ，叫我騎回家，我一到樓下騎樓地看到一深藍色機車，即用
    他交給我的機車鑰匙將它發動騎回家」（詳警卷第3至4頁）
    ；次於偵訊時供稱：「乙○○於97年8月18日晚上10時許在
    其中正路租屋處將機車交給我的，當時他將機車鑰匙交給我
    ，叫我騎回來，當時機車放在騎樓，他只告訴我機車是深藍
    色，他叫我自己測試並騎回家，我下樓看到深藍色機車，我
    就直接騎走了，據我所知，乙○○只有這部機車，我有看到
    乙○○騎過本件藍色機車（按指PJJ-101號機車），我於昨
    天（按指97年8月18日）晚上8、9時有看過他騎這部機車」
    （詳偵卷第7至8頁）；再於本院審理時供稱：「PJJ-101號
    機車是乙○○在97年8月19日凌晨拿鑰匙給我叫我騎走的，
    當時我不知道是他偷的，因為他跟我保證他絕對不會再犯」
    （詳本院卷第22頁）；又於本院審理時辯稱：「我是97年8
    月18日晚上約11時許左右，我去乙○○位在中正路的租屋處
    找他，我是坐公車去找乙○○... 當天去找乙○○的目的是
    因為之前發生家暴案件，乙○○打我，所以我提出分居，自
    己在進化北路租屋處住，但是進化北路的租金乙○○說他要
    出，所以當天我是去找乙○○拿租金... 當天去找乙○○時
    ，我身上只有帶身心障礙者坐公車用的易卡通，沒有帶現金
    、提款卡、信用卡、行照、駕照及行動電話... 乙○○拿機
    車鑰匙給我叫我騎車回家的時間點大約是8月19日凌晨3時左
    右，乙○○沒有告訴我車牌號碼或機車廠牌，乙○○也沒有
    交付行車執照給我，我也沒有問乙○○機車是否他所有、租
    用、借用或是來源為何，我沒有要求看機車行照，也不確定
    乙○○有這部機車的行照，乙○○沒有跟我約定機車騎走後
    要何時以及如何還他... 我沒有看過乙○○騎過這台PJJ-10
    1號機車」（詳本院卷第58至）；末於本院審理時又稱：「
    扣案的鑰匙是我自己騎機車用的」（詳本院卷第114頁背面
    ）。綜觀被告歷次供述，被告對於究竟有無看過證人乙○○
    騎乘該PJJ-101號機車，前後所述已然不一且兩相矛盾，而
    被告對於騎乘該PJJ-101號機車所使用之鑰匙來源，先於警
    詢、偵訊時辯稱係證人乙○○所交付，卻於本院審理時改稱
    鑰匙是自己騎機車所用，前後所述顯不一致且難相容，是被
    告上開辯解是否可採，已非無疑。其次，證人乙○○甫於97
    年6月18日、97年6月26日先後二次對被告戊○○犯家庭暴力
    之傷害案件，經臺灣臺中地方法院檢察署檢察官於97年10月
    22日以97年度偵字第17475號起訴後（詳本院卷第16頁起訴
    書），再經本院以98年3月3日以98年度易字第68號分別判處
    拘役40日在案（詳本院卷第98頁背面臺灣高等法院被告前案
    紀錄表及本院卷第100至101頁判決書），是被告與證人乙○○於本案案發前二個月內，既已發生家庭暴力之傷害案件，
    且於本案案發時，兩人已處於分居不睦之狀態，苟被告並無
    其他交通工具足以往返，以市公車於凌晨停駛、被告身無分
    文又未攜帶行動電話等狀態下，被告斷無膽敢在23時許之深
    夜，猶仍隻身前往證人乙○○住處而毫無忌憚，是被告辯稱
    係搭乘公車前往證人乙○○住處一節，是否可採，亦非無疑
    。況證人乙○○曾於95年3月中旬竊取另案機車後，復於同
    年6月4日將換掛車牌後之該贓車交付知情之被告戊○○收受
    、使用，嗣經本院於96年5月24日以96年度簡字第461號刑事
    簡易判決判處該案被告乙○○犯竊盜罪，處有期徒刑3月，
    該案被告戊○○犯收受贓物罪，處拘役12日確定在案，以上
    情節有被告戊○○、證人乙○○之臺灣高等法院被告前案紀
    錄表、本院96年度簡字第461號判決書等存卷足憑（詳本院
    卷第12至15頁），是被告既已受有前開案件判刑、執行之教
    訓，理當對於自證人乙○○處所收受之機車有所警覺，矧依
    據被告所辯稱自證人乙○○收受該PJJ-10 1號機車之過程以
    觀，被告既未向證人乙○○確認所交付機車之車牌號碼究竟
    為何，即貿然持非原廠鑰匙恣意選定不明機車測試、騎乘，
    復未確定證人乙○○確有該PJJ-101號機車之行照，更未與
    證人乙○○約定還車之方式與時間，是被告所辯自證人乙○○處取得該PJJ-101號機車一節，非但前後矛盾不一，更與
    事理常情不符，足認被告辯稱係自證人乙○○處取得該PJJ-
    101號機車一節，顯非事實，不足為採。末查，依據網路查
    詢地圖顯示（詳偵卷第22至23頁；本院卷第90頁），該PJJ-
    101號機車遭竊地點（梅川東路三段135號）距離被告當時居
    所（進化北路367號）僅相隔約三至四個路口，基上所述，
    被告既有將該PJJ-101號機車置於自己實力支配下之事實，
    復非經由第三人（即被告所指稱之證人乙○○）取得該機車
    之佔有使用，又被告騎乘該PJJ-101號機車時所使用之鑰匙
    為被告本人所有，且該機車之遭竊地點與被告有相當之地緣
    關係，綜合上情，堪認被告確係為供己代步所用，因而基於
    為自己不法所有意圖，以自備鑰匙竊取該機車，洵堪認定。
  (四)綜上所述，被告所辯均不足採，被告上開竊盜之犯行，事證
    業臻明確，均堪予認定。
四、論罪科刑
  (一)核被告戊○○所為，均係犯刑法第320條第1項之竊盜罪。被
    告所犯上開二罪間，時間有隔，犯意有別，應分論併罰。查
    被告前因竊盜案件，經本院判處有期徒刑3月確定，於95年6
    月3日執行完畢，有臺灣臺中地方法院檢察署刑案資料查註
    紀錄表及臺灣高等法院被告前案紀錄表各一件在卷可稽，其
    於受有期徒刑之執行完畢後，五年以內故意再犯本件有期徒
    刑以上之二罪，均為累犯，各應依刑法第47條第1項規定加
    重其刑。又被告長期罹患精神分裂症一節，有臺中榮民總醫
    院出具之診斷證明書、重大傷病免自行部分負擔證明卡及身
    心障礙手冊存卷可憑（詳本院卷第26頁），且經本院送請行
    政院國軍退除役官兵輔導委員會臺中榮民總醫院就被告戊○○於行為時之精神狀態進行鑑定後，該院之鑑定結果為：黃
    員可以清楚表達犯案過程，但就所陳述之過程，顯示其思考
    邏輯簡化，部分想法單純，參考過去病史，黃員對於複雜之
    事務處理能力有限，社會功能退化，黃員所患之精神分裂症
    已呈現慢性退化現象，雖未達精神喪失之狀態，但就一般事
    務之處置與判斷已較常人欠缺周詳，情緒以及行為控制皆為
    欠佳，由此判定為精神耗弱，此有該院98年3月25日中榮醫
    企字第0980004604號函檢附之精神鑑定書在卷可按（詳本院
    卷第44至48頁），足認被告於本案行為當時，確有因精神障
    礙，致其辨識行為違法或依其辨識而行為之能力，顯著減低
    ，本院核其犯罪動機、目的、手段等情，認為尚合於刑法第
    19條第2項之規定，爰各予減輕其刑，並均先加後減之。
  (二)爰審酌被告正值盛年，惟長期罹患精神疾病，竟因一己方便
    而恣意竊取他人財物，對社會治安及被害人財產權益影響非
    輕，並衡其犯罪之動機、目的、所竊財物之價值、遭竊機車
    均已查獲發還被害人領回、犯罪手段尚非暴烈，及犯罪後始
    終否認犯行之態度，暨其素行、智識程度、生活狀況等一切
    情狀，分別量處如主文所示之刑，並諭知易科罰金之折算標
    準，併定其應執行之刑。另為警於97年8月19日4時30分許查
    獲被告騎乘上開車牌號碼PJJ-101號機車時所扣得被告騎乘
    該機車所使用之鑰匙1支，業據被告於本院審理時供稱：為
    其所有騎乘機車所用之物（詳本院卷第114頁背面），堪認
    確屬被告所有供竊取該PJJ-101號機車所用之物，爰於被告
    所犯該件竊盜罪部分，依刑法第38條第1項第2款宣告沒收。
五、據上論斷，應依刑事訴訟法第299條第1項前段，刑法第320
    條第1項、第19條第2項、第47條第1項、第41條第1項前段、
    第38條第1項第2款、第51條第6款，判決如主文。
中    華    民    國    98    年    6     月    17    日
                  刑事第十二庭  法  官  廖慧如
以上正本證明與原本無異。
如不服本判決，應於收受送達後10日內向本院提出上訴書狀（應
敘述具體理由並附繕本）。上訴書如未敘述理由，應於上訴期間
屆滿後20日內補提理由書於本院。
                                書記官  張宏清
中    華    民    國    98    年    6     月    17    日
附錄本案論罪科刑法條全文：
中華民國刑法第320條第1項
意圖為自己或第三人不法之所有，而竊取他人之動產者，為竊盜
罪，處5年以下有期徒刑、拘役或5百元以下罰金。


司法院資訊處製作；財團法人民間司法改革基金會備份。
